---
title: "Atividade 4 - Estatística Computacional II"
author: "Grupo B: Gabriel, Ismael, Jaqueline e João Victor."
date: "Data: 25/05/2024"
output:
  html_document:
    code_folding: show
    theme: spacelab
    highlight: tango
---

<style type="text/css">
.main-container {
  max-width: 1080px;
  margin-left: auto;
  margin-right: auto;
}
</style>

```{r setup, include = F}
knitr::opts_chunk$set(echo = FALSE)
```

### **Bibliotecas Utilizadas:**

```{r libraries, echo = T, include = T, message = F, warning = F}
# Bibliotecas:
library(e1071)
# Paletas de Cores Utilizadas:
  cores <- c(
    "#FF7FC6", "#D55E00", "#E69F00", "#F0E442","#0072B2", "#A2DDFF", "#009E73", ## Paleta Wong
    "#FFFFFF", "#AAAAAA", "#000000" ## Neutras
    )
```

<br>

### **Objetivo:**

O objetivo desta atividade é aplicar procedimentos numéricos para integrar e inverter funções de distribuição de probabilidade, através do "Método da Inversa", para gerar números aleatórios de uma determinada distribuição.

<br>

---

### **Questões** {.tabset .tabset-fade .tabset-pills}

#### **Parte (1) - Densidade das Misturas** {.tabset .tabset-fade .tabset-pills}

##### **Funções Utilizadas**

Criei 4 funções:

+ ```dN.mist``` -> Gera as misturas das distribuições normais.
+ ```dG.mist``` -> Gera as misturas das distribuições gama.
+ ```dN.est``` -> Calcula as estatísticas das distribuições normais.
+ ```dG.est``` -> Calcula as estatísticas das distribuições gama.

```{r 1a, echo = T, include = T, warning = F, fig.width = 13, fig.height = 9, dpi = 300}
#### Funções para calcular e visualizar as densidade das misturas ######################. -----

## "d.": Calcula a função de densidade de probabilidade.
## "p.": Calcula a função de distribuição acumulada.
## "c.": Calcula as estatísticas.

## x: Variavel.
## p: Vetor de pesos.
## mi: Vetor de medias.
## dp: Vetor de desvios padrao.

d.Mist.norm <- function(x, p, mi, dp) {
  densidade <- 0 ## Cria o vetor de densidades.
  for (i in 1:length(p)) {
    densidade <- densidade+p[i]*dnorm(x, mean = mi[i], sd = dp[i]) ## Soma as densidades.
  }
  return(densidade)
}

p.Mist.norm <- function(x, p, mi, dp) {
  p.acumulada <- rep(0, length(x))
  for (i in 1:length(p)) {
    p.acumulada <- p.acumulada+p[i]*pnorm(x, mean = mi[i], sd = dp[i])
  }
  return(p.acumulada)
}

c.Mist.Norm <- function(p, mi, dp) {
  media <- sum(p*mi) ## Calcula a média (exato).
  variancia <- sum(p*(dp**2+mi**2))-media**2 ## Calcula a variância (exato).
  assimetria <- sum(p*((mi-media)/sqrt(variancia))**3) ## Calcula o coeficiente de assimetria usando momentos (aproximado).
  curtose <- sum(p*((mi-media)/sqrt(variancia))**4)-3 ## Calcula o excesso de curtose usando momentos (aproximado).
  return(list(media = media, 
              variancia = variancia, 
              assimetria = assimetria, 
              curtose = curtose)) ## Retorna uma lista contendo as estatísticas.
}

d.Mist.gama <- function(x, p, forma, taxa) {
  densidade <- 0 ## Cria o vetor de densidades.
  for (i in 1:length(p)) {
    densidade <- densidade+p[i]*dgamma(x, shape = forma[i], rate = taxa[i]) ## Soma as densidades.
  }
  return(densidade)
}

p.Mist.gama <- function(x, p, forma, taxa) {
  p.acumulada <- rep(0, length(x))
  for (i in 1:length(p)) {
    p.acumulada <- p.acumulada+p[i]*pgamma(x, shape = forma[i], rate = taxa[i])
  }
  return(p.acumulada)
}

c.Mist.gama <- function(p, forma, taxa) {
  media <- sum(p*(forma/taxa)) ## Calcula a média (exato).
  variancia <- sum(p*(forma/taxa**2+(forma/taxa)**2))-media**2 ## Calcula a variância (exato).
  assimetria <- sum(p*(2/sqrt(forma)))/sqrt(variancia) ## Calcula o coeficiente de assimetria usando momentos (aproximado).
  curtose <- sum(p*(6/forma))/variancia ## Calcula o excesso de curtose usando momentos (aproximado).
  return(list(media = media, 
              variancia = variancia, 
              assimetria = assimetria, 
              curtose = curtose)) ## Retorna uma lista contendo as estatísticas.
}
#########################################################################################.
```

##### **Cálculo das Estatísticas**

```{r 1b, echo = T, include = T, warning = F, fig.width = 13, fig.height = 9, dpi = 300}
set.seed(666) ## Define a semente.

# 1) -----
pesos1 <- c(2/3, 1/3) ## Vetor de pesos.
medias1 <- c(0, 0) ## Vetor de medias.
desvios1 <- c(1, 1/10) ## Vetor de desvios padrao.
estatisticas.pop1 <- c.Mist.Norm(p = pesos1, mi = medias1, dp = desvios1) ## Calcula as estatísticas.

# 2) -----
pesos2 <- c(3/4, 1/4) ## Vetor de pesos.
medias2 <- c(0, 3/2) ## Vetor de medias.
desvios2 <- c(1, 1/3) ## Vetor de desvios padrao.
estatisticas.pop2 <- c.Mist.Norm(p = pesos2, mi = medias2, dp = desvios2) ## Calcula as estatísticas.

# 3) -----
pesos3 <- sapply(0:5, function(i) (2^(5 - i)) / 63) ## Vetor de pesos.
medias3 <- sapply(0:5, function(i) (65 - 96 *(1/2)**i) / 21) ## Vetor de medias.
desvios3 <- sapply(0:5, function(i) sqrt((32/63)**2 / 2**(2*i))) ## Vetor de desvios padrao.
estatisticas.pop3 <- c.Mist.Norm(p = pesos3, mi = medias3, dp = desvios3) ## Calcula as estatísticas.

# 4) -----
pesos4 <- c(0.5, 0.5) ## Vetor de pesos.
formas4 <- c(2, 5) ## Vetor de formas.
taxas4 <- c(1, 2) ## Vetor de taxas.
estatisticas.pop4 <- c.Mist.gama(p = pesos4, forma = formas4, taxa = taxas4) ## Calcula as estatísticas.

# Armazenando as estatísticas em uma lista
lista.estatisticas <- list(estatisticas.pop1, estatisticas.pop2, estatisticas.pop3, estatisticas.pop4) ## Armazenando as estatísticas em uma lista

for (i in 1:4) {
  elementos <- lista.estatisticas[[i]] ## Separa os elementos de cada mistura.
  texto <- c(paste("Mistura ", i, ":"),
             paste("Media: ", round(elementos$media, 3)), 
             paste("Variancia: ", round(elementos$variancia, 3)),
             paste("Assimetria: ", round(elementos$assimetria, 3), "(aprox.)"),
             paste("Curtose: ", round(elementos$curtose, 3), "(aprox.)")) ## Armazena as estatísticas
  cat(texto, sep = "\n") ## Imprime as estatísticas.
  cat("\n\n") ## Adiciona um espaço para separar as informações de cada mistura.
}
```

##### **Curvas das FDP's**

```{r 1c, echo = T, include = T, warning = F, fig.width = 13, fig.height = 9, dpi = 300}
par(mfrow = c(2,2)) ## Configura o layout gráfico.

# 1) -----
curve(d.Mist.norm(x, p = pesos1, mi = medias1, dp = desvios1), 
      main = "Mistura 1",
      xlab = "", ylab = "",
      from = -6, to = 6, col = cores[1]) ## Plota a curva de densidade.
legend("topleft", bty = "n",
       legend = c(paste("Media: ", round(estatisticas.pop1$media, 3)), 
                  paste("Variancia: ", round(estatisticas.pop1$variancia, 3)),
                  paste("Assimetria: ", round(estatisticas.pop1$assimetria, 3), "(aprox.)"),
                  paste("Curtose: ", round(estatisticas.pop1$curtose, 3), "(aprox.)"))) ## Adiciona a legenda.

# 2) -----
curve(d.Mist.norm(x, p = pesos2, mi = medias2, dp = desvios2), 
      main = "Mistura 2",
      xlab = "", ylab = "",
      from = -6, to = 6, col = cores[1]) ## Plota a curva de densidade.
legend("topleft", bty = "n",
       legend = c(paste("Media: ", round(estatisticas.pop2$media, 3)), 
                  paste("Variancia: ", round(estatisticas.pop2$variancia, 3)),
                  paste("Assimetria: ", round(estatisticas.pop2$assimetria, 3), "(aprox.)"),
                  paste("Curtose: ", round(estatisticas.pop2$curtose, 3), "(aprox.)"))) ## Adiciona a legenda.

# 3) -----
curve(d.Mist.norm(x, p = pesos3, mi = medias3, dp = desvios3), 
      main = "Mistura 3",
      xlab = "", ylab = "",
      from = -6, to = 6, col = cores[1]) ## Plota a curva de densidade.
legend("topleft", bty = "n",
       legend = c(paste("Media: ", round(estatisticas.pop3$media, 3)), 
                  paste("Variancia: ", round(estatisticas.pop3$variancia, 3)),
                  paste("Assimetria: ", round(estatisticas.pop3$assimetria, 3), "(aprox.)"),
                  paste("Curtose: ", round(estatisticas.pop3$curtose, 3), "(aprox.)"))) ## Adiciona a legenda.

# 4) -----
curve(d.Mist.gama(x, p = pesos4, forma = formas4, taxa = taxas4), 
      main = "Mistura 4",
      xlab = "", ylab = "",
      from = -4, to = 8, col = cores[1]) ## Plota a curva de densidade.
legend("topleft", bty = "n",
       legend = c(paste("Media: ", round(estatisticas.pop4$media, 3)), 
                  paste("Variancia: ", round(estatisticas.pop4$variancia, 3)),
                  paste("Assimetria: ", round(estatisticas.pop4$assimetria, 3), "(aprox.)"),
                  paste("Curtose: ", round(estatisticas.pop4$curtose, 3), "(aprox.)"))) ## Adiciona a legenda.

par(mfrow = c(1,1)) ## Restaura o layout padrão do gráfico.
```

##### **Curvas das FDA's**

```{r 1d, echo = T, include = T, warning = F, fig.width = 13, fig.height = 9, dpi = 300}
par(mfrow = c(2,2)) ## Configura o layout gráfico.

# 1) -----
curve(p.Mist.norm(x, p = pesos1, mi = medias1, dp = desvios1), 
      main = "Mistura 1",
      xlab = "", ylab = "",
      from = -6, to = 6, col = cores[1]) ## Plota a curva de densidade.
abline(h = c(0,1), col = cores[9], lty = "dashed")
legend("topleft", bty = "n",
       legend = c(paste("Media: ", round(estatisticas.pop1$media, 3)), 
                  paste("Variancia: ", round(estatisticas.pop1$variancia, 3)),
                  paste("Assimetria: ", round(estatisticas.pop1$assimetria, 3), "(aprox.)"),
                  paste("Curtose: ", round(estatisticas.pop1$curtose, 3), "(aprox.)"))) ## Adiciona a legenda.

# 2) -----
curve(p.Mist.norm(x, p = pesos2, mi = medias2, dp = desvios2), 
      main = "Mistura 2",
      xlab = "", ylab = "",
      from = -6, to = 6, col = cores[1]) ## Plota a curva de densidade.
abline(h = c(0,1), col = cores[9], lty = "dashed")
legend("topleft", bty = "n",
       legend = c(paste("Media: ", round(estatisticas.pop2$media, 3)), 
                  paste("Variancia: ", round(estatisticas.pop2$variancia, 3)),
                  paste("Assimetria: ", round(estatisticas.pop2$assimetria, 3), "(aprox.)"),
                  paste("Curtose: ", round(estatisticas.pop2$curtose, 3), "(aprox.)"))) ## Adiciona a legenda.

# 3) -----
curve(p.Mist.norm(x, p = pesos3, mi = medias3, dp = desvios3), 
      main = "Mistura 3",
      xlab = "", ylab = "",
      from = -6, to = 6, col = cores[1]) ## Plota a curva de densidade.
abline(h = c(0,1), col = cores[9], lty = "dashed")
legend("topleft", bty = "n",
       legend = c(paste("Media: ", round(estatisticas.pop3$media, 3)), 
                  paste("Variancia: ", round(estatisticas.pop3$variancia, 3)),
                  paste("Assimetria: ", round(estatisticas.pop3$assimetria, 3), "(aprox.)"),
                  paste("Curtose: ", round(estatisticas.pop3$curtose, 3), "(aprox.)"))) ## Adiciona a legenda.

# 4) -----
curve(p.Mist.gama(x, p = pesos4, forma = formas4, taxa = taxas4), 
      main = "Mistura 4",
      xlab = "", ylab = "",
      from = -4, to = 8, col = cores[1]) ## Plota a curva de densidade.
abline(h = c(0,1), col = cores[9], lty = "dashed")
legend("topleft", bty = "n",
       legend = c(paste("Media: ", round(estatisticas.pop4$media, 3)), 
                  paste("Variancia: ", round(estatisticas.pop4$variancia, 3)),
                  paste("Assimetria: ", round(estatisticas.pop4$assimetria, 3), "(aprox.)"),
                  paste("Curtose: ", round(estatisticas.pop4$curtose, 3), "(aprox.)"))) ## Adiciona a legenda.

par(mfrow = c(1,1)) ## Restaura o layout padrão do gráfico.
```

<br>

#### **Parte (2) - Amostras das Misturas** {.tabset .tabset-fade .tabset-pills}

##### **Funções Utilizadas**

```{r 2a, echo = T, include = T, warning = F, fig.width = 13, fig.height = 9, dpi = 300}
#### Funções para gerar amostras das misturas ##########################################. -----

## n: Número de repetições.
## p: Vetor de pesos.
## mi: Vetor de medias.
## dp: Vetor de desvios padrao.

gerador.normal <- function(n, p, mi, dp) {
  num.comp <- length(p)
  amostra <- numeric(n)
  
  for (i in 1:n) {
    componente <- sample(1:num.comp, 1, prob = p)
    amostra[i] <- rnorm(1, mean = mi[componente], sd = dp[componente])
  }
  
  return(amostra)
}

gerador.gama <- function(n, p, forma, taxa) {
  num.comp <- length(p)
  amostra <- numeric(n)
  
  for (i in 1:n) {
    componente <- sample(1:num.comp, 1, prob = p)
    amostra[i] <- rgamma(1, shape = forma[componente], rate = taxa[componente])
  }
  
  return(amostra)
}

c.est.amostrais <- function(amostra) {
  media.amostral <- mean(amostra) ## Calcula a média amostral.
  var.amostral <- var(amostra) ## Calcula a variância amostral.
  assimetria <- skewness(amostra) ## Calcula o coeficiente de assimetria.
  curtose <- kurtosis(amostra) ## Calcula o excesso de curtose.
  
  return(list(media.amostral = media.amostral, 
              variancia.amostral = var.amostral, 
              assimetria = assimetria, 
              curtose = curtose)) ## Retorna uma lista contendo as estatísticas.
}

#########################################################################################.
```

##### **Gerando as Amostras**

```{r 2b, echo = T, include = T, warning = F, fig.width = 13, fig.height = 9, dpi = 300}
set.seed(666) ## Define a semente.
par(mfrow = c(2,2)) ## Configura o layout gráfico.

# 1) -----
amostra1 <- gerador.normal(n = 1000, p = pesos1, mi = medias1, dp = desvios1) ## Gera a amostra.
estatisticas.amt1 <- c.est.amostrais(amostra1) ## Calcula as estatísticas.
densidade.amostral1 <- density(amostra1) ## Calcula a densidade.
hist(amostra1, breaks = 10, freq = F,
     main = "Mistura 1",
     xlab = "Amostra", ylab = "Densidade",
     xlim = c(-6,6),
     col = cores[6], border = cores[8]) ## Plota o histograma.
lines(densidade.amostral1, col = cores[3], lwd = 2) ## Plota a curva de densidade da amostra.
legend("topleft", bty = "n",
       legend = c(paste("Media Amostral: ", round(estatisticas.amt1$media.amostral, 3)), 
                  paste("Variancia Amostral: ", round(estatisticas.amt1$variancia.amostral, 3)),
                  paste("Assimetria: ", round(estatisticas.amt1$assimetria, 3)),
                  paste("Curtose: ", round(estatisticas.amt1$curtose, 3)))) ## Adiciona a legenda.

# 2) -----
amostra2 <- gerador.normal(n = 1000, p = pesos2, mi = medias2, dp = desvios2) ## Gera a amostra.
estatisticas.amt2 <- c.est.amostrais(amostra2) ## Calcula as estatísticas.
densidade.amostral2 <- density(amostra2) ## Calcula a densidade.
hist(amostra2, breaks = 10, freq = F,
     main = "Mistura 2",
     xlab = "Amostra", ylab = "Densidade",
     xlim = c(-6,6),
     col = cores[6], border = cores[8]) ## Plota o histograma.
lines(densidade.amostral2, col = cores[3], lwd = 2) ## Plota a curva de densidade da amostra.
legend("topleft", bty = "n",
       legend = c(paste("Media Amostral: ", round(estatisticas.amt2$media.amostral, 3)), 
                  paste("Variancia Amostral: ", round(estatisticas.amt2$variancia.amostral, 3)),
                  paste("Assimetria: ", round(estatisticas.amt2$assimetria, 3)),
                  paste("Curtose: ", round(estatisticas.amt2$curtose, 3)))) ## Adiciona a legenda.

# 3) -----
amostra3 <- gerador.normal(n = 1000, p = pesos3, mi = medias3, dp = desvios3) ## Gera a amostra.
estatisticas.amt3 <- c.est.amostrais(amostra3) ## Calcula as estatísticas.
densidade.amostral3 <- density(amostra3) ## Calcula a densidade.
hist(amostra3, breaks = 10, freq = F,
     main = "Mistura 3",
     xlab = "Amostra", ylab = "Densidade",
     xlim = c(-6,6),
     col = cores[6], border = cores[8]) ## Plota o histograma.
lines(densidade.amostral3, col = cores[3], lwd = 2) ## Plota a curva de densidade da amostra.
legend("topleft", bty = "n",
       legend = c(paste("Media Amostral: ", round(estatisticas.amt3$media.amostral, 3)), 
                  paste("Variancia Amostral: ", round(estatisticas.amt3$variancia.amostral, 3)),
                  paste("Assimetria: ", round(estatisticas.amt3$assimetria, 3)),
                  paste("Curtose: ", round(estatisticas.amt3$curtose, 3)))) ## Adiciona a legenda.

# 4) -----
amostra4 <- gerador.gama(n = 1000, p = pesos4, forma = formas4, taxa = taxas4) ## Gera a amostra.
estatisticas.amt4 <- c.est.amostrais(amostra4) ## Calcula as estatísticas.
densidade.amostral4 <- density(amostra4) ## Calcula a densidade.
hist(amostra4, breaks = 10, freq = F,
     main = "Mistura 4",
     xlab = "Amostra", ylab = "Densidade",
     xlim = c(-6,6),
     col = cores[6], border = cores[8]) ## Plota o histograma.
lines(densidade.amostral4, col = cores[3], lwd = 2) ## Plota a curva de densidade da amostra.
legend("topleft", bty = "n",
       legend = c(paste("Media Amostral: ", round(estatisticas.amt4$media.amostral, 3)), 
                  paste("Variancia Amostral: ", round(estatisticas.amt4$variancia.amostral, 3)),
                  paste("Assimetria: ", round(estatisticas.amt4$assimetria, 3)),
                  paste("Curtose: ", round(estatisticas.amt4$curtose, 3)))) ## Adiciona a legenda.

par(mfrow = c(1,1)) ## Restaura o layout padrão do gráfico.
```

##### **Comparando as Curvas das FDP's**

```{r 2c, echo = T, include = T, warning = F, fig.width = 13, fig.height = 9, dpi = 300}
par(mfrow = c(2,2)) ## Configura o layout gráfico.

# 1) -----
curve(d.Mist.norm(x, p = pesos1, mi = medias1, dp = desvios1), 
      main = "Mistura 1",
      xlab = "", ylab = "",
      from = -6, to = 6, col = cores[1]) ## Plota a curva de densidade.
lines(densidade.amostral1, col = cores[3], lwd = 2) ## Plota a curva de densidade da amostra.
legend("topleft", bty = "n",
       legend = c(paste("Media Amostral: ", round(estatisticas.amt1$media.amostral, 3)), 
                  paste("Variancia Amostral: ", round(estatisticas.amt1$variancia.amostral, 3)),
                  paste("Assimetria: ", round(estatisticas.amt1$assimetria, 3)),
                  paste("Curtose: ", round(estatisticas.amt1$curtose, 3)))) ## Adiciona a legenda.

# 2) -----
curve(d.Mist.norm(x, p = pesos2, mi = medias2, dp = desvios2), 
      main = "Mistura 2",
      xlab = "", ylab = "",
      from = -6, to = 6, col = cores[1]) ## Plota a curva de densidade.
lines(densidade.amostral2, col = cores[3], lwd = 2) ## Plota a curva de densidade da amostra.
legend("topleft", bty = "n",
       legend = c(paste("Media Amostral: ", round(estatisticas.amt2$media.amostral, 3)), 
                  paste("Variancia Amostral: ", round(estatisticas.amt2$variancia.amostral, 3)),
                  paste("Assimetria: ", round(estatisticas.amt2$assimetria, 3)),
                  paste("Curtose: ", round(estatisticas.amt2$curtose, 3)))) ## Adiciona a legenda.

# 3) -----
curve(d.Mist.norm(x, p = pesos3, mi = medias3, dp = desvios3), 
      main = "Mistura 3",
      xlab = "", ylab = "",
      from = -6, to = 6, col = cores[1]) ## Plota a curva de densidade.
lines(densidade.amostral3, col = cores[3], lwd = 2) ## Plota a curva de densidade da amostra.
legend("topleft", bty = "n",
       legend = c(paste("Media Amostral: ", round(estatisticas.amt3$media.amostral, 3)), 
                  paste("Variancia Amostral: ", round(estatisticas.amt3$variancia.amostral, 3)),
                  paste("Assimetria: ", round(estatisticas.amt3$assimetria, 3)),
                  paste("Curtose: ", round(estatisticas.amt3$curtose, 3)))) ## Adiciona a legenda.

# 4) -----
curve(d.Mist.gama(x, p = pesos4, forma = formas4, taxa = taxas4), 
      main = "Mistura 4",
      xlab = "", ylab = "",
      from = -4, to = 8, col = cores[1]) ## Plota a curva de densidade.
lines(densidade.amostral4, col = cores[3], lwd = 2) ## Plota a curva de densidade da amostra.
legend("topleft", bty = "n",
       legend = c(paste("Media Amostral: ", round(estatisticas.amt4$media.amostral, 3)), 
                  paste("Variancia Amostral: ", round(estatisticas.amt4$variancia.amostral, 3)),
                  paste("Assimetria: ", round(estatisticas.amt4$assimetria, 3)),
                  paste("Curtose: ", round(estatisticas.amt4$curtose, 3)))) ## Adiciona a legenda.

par(mfrow = c(1,1)) ## Restaura o layout padrão do gráfico.
```

##### **Comparando as Curvas das FDA's**

```{r 2d, echo = T, include = T, warning = F, fig.width = 13, fig.height = 9, dpi = 300}
par(mfrow = c(2,2)) ## Configura o layout gráfico.

# 1) -----
curve(p.Mist.norm(x, p = pesos1, mi = medias1, dp = desvios1), 
      main = "Mistura 1",
      xlab = "", ylab = "",
      from = -6, to = 6, col = cores[1]) ## Plota a curva de densidade.
lines(ecdf(amostra1), pch = NA, col = cores[3], lwd = 2) ## Plota a curva de distribuição empírica.
abline(h = c(0,1), col = cores[9], lty = "dashed") ## Traça um eixo pontilhado nos pontos y = c(0,1).
legend("topleft", bty = "n",
       legend = c(paste("Media Amostral: ", round(estatisticas.amt1$media.amostral, 3)), 
                  paste("Variancia Amostral: ", round(estatisticas.amt1$variancia.amostral, 3)),
                  paste("Assimetria: ", round(estatisticas.amt1$assimetria, 3)),
                  paste("Curtose: ", round(estatisticas.amt1$curtose, 3)))) ## Adiciona a legenda.

# 2) -----
curve(p.Mist.norm(x, p = pesos2, mi = medias2, dp = desvios2), 
      main = "Mistura 2",
      xlab = "", ylab = "",
      from = -6, to = 6, col = cores[1]) ## Plota a curva de densidade.
lines(ecdf(amostra2), pch = NA, col = cores[3], lwd = 2) ## Plota a curva de distribuição empírica.
abline(h = c(0,1), col = cores[9], lty = "dashed") ## Traça um eixo pontilhado nos pontos y = c(0,1).
legend("topleft", bty = "n",
       legend = c(paste("Media Amostral: ", round(estatisticas.amt2$media.amostral, 3)), 
                  paste("Variancia Amostral: ", round(estatisticas.amt2$variancia.amostral, 3)),
                  paste("Assimetria: ", round(estatisticas.amt2$assimetria, 3)),
                  paste("Curtose: ", round(estatisticas.amt2$curtose, 3)))) ## Adiciona a legenda.

# 3) -----
curve(p.Mist.norm(x, p = pesos3, mi = medias3, dp = desvios3), 
      main = "Mistura 3",
      xlab = "", ylab = "",
      from = -6, to = 6, col = cores[1]) ## Plota a curva de densidade.
lines(ecdf(amostra3), pch = NA, col = cores[3], lwd = 2) ## Plota a curva de distribuição empírica.
abline(h = c(0,1), col = cores[9], lty = "dashed") ## Traça um eixo pontilhado nos pontos y = c(0,1).
legend("topleft", bty = "n",
       legend = c(paste("Media Amostral: ", round(estatisticas.amt3$media.amostral, 3)), 
                  paste("Variancia Amostral: ", round(estatisticas.amt3$variancia.amostral, 3)),
                  paste("Assimetria: ", round(estatisticas.amt3$assimetria, 3)),
                  paste("Curtose: ", round(estatisticas.amt3$curtose, 3)))) ## Adiciona a legenda.

# 4) -----
curve(p.Mist.gama(x, p = pesos4, forma = formas4, taxa = taxas4), 
      main = "Mistura 4",
      xlab = "", ylab = "",
      from = -4, to = 8, col = cores[1]) ## Plota a curva de densidade.
lines(ecdf(amostra4), pch = NA, col = cores[3], lwd = 2) ## Plota a curva de distribuição empírica.
abline(h = c(0,1), col = cores[9], lty = "dashed") ## Traça um eixo pontilhado nos pontos y = c(0,1).
legend("topleft", bty = "n",
       legend = c(paste("Media Amostral: ", round(estatisticas.amt4$media.amostral, 3)), 
                  paste("Variancia Amostral: ", round(estatisticas.amt4$variancia.amostral, 3)),
                  paste("Assimetria: ", round(estatisticas.amt4$assimetria, 3)),
                  paste("Curtose: ", round(estatisticas.amt4$curtose, 3)))) ## Adiciona a legenda.

par(mfrow = c(1,1)) ## Restaura o layout padrão do gráfico.
```

##### **Teste de Kolmogorov-Smirnov**

```{r 2e, echo = T, include = T, warning = F, fig.width = 13, fig.height = 9, dpi = 300}
# 1) -----
resultado2 <- ks.test(amostra1, "p.Mist.norm", p = pesos1, mi = medias1, dp = desvios1)
cat("P-valor: ", resultado2$p.value, "\n")

# 2) -----
resultado2 <- ks.test(amostra2, "p.Mist.norm", p = pesos2, mi = medias2, dp = desvios2)
cat("P-valor: ", resultado2$p.value, "\n")

# 3) -----
resultado3 <- ks.test(amostra3, "p.Mist.norm", p = pesos3, mi = medias3, dp = desvios3)
cat("P-valor: ", resultado3$p.value, "\n")

# 4) -----
resultado4 <- ks.test(amostra4, "p.Mist.gama", p = pesos4, forma = formas4, taxa = taxas4)
cat("P-valor: ", resultado4$p.value, "\n")
```

<br>

Para cada amostra gerada, estimar os valores da média, da variância, do coeficiente de assimetria e do excesso de curtose. Comparar com os valores exatos e comentar. Quando possível, conduza um teste de hipóteses e tire suas conclusões em termos de significância estatística obtida no teste.
Construa um histograma (DE DENSIDADE) de cada amostra e compare-o com a curva da densidade exata da mistura correspondente. Em seu gráfico, acrescente uma estimação suavizada da densidade por meio da função density(). Comente suas observações sobre a visualização obtida. Conduza um teste de χ2
, baseando-se na quantidade de valores observados em 10 intervalos equiprováveis no suporte obtido pela sua amostra. Com base no resultado do teste de hipóteses, conclua sobre a qualidade de seu gerador.
Para cada amostra, construa o gráfico da função de distribuição empírica dos valores gerados. Acrescente em sua visualização o gráfico da função de distribuição acumulada da mistura correspondente e comente. Conduza um teste de Kolmogorov-Smirnof e comente sua conclusão sobre o desempenho de seu gerador.








#### **Referências**

##### Wikipedia. Central Limit Theorem. Disponível em: 
##### https://en.wikipedia.org/wiki/Central_limit_theorem.

##### Wikipedia. Empirical distribution function. Disponível em:
##### https://en.wikipedia.org/wiki/Empirical_distribution_function.

##### Wikipedia. Kolmogorov-Smirnov test. Disponível em: 
##### https://en.wikipedia.org/wiki/Kolmogorov%E2%80%93Smirnov_test.

##### Wikipedia. Gamma distribution. Disponível em: 
##### https://en.wikipedia.org/wiki/Gamma_distribution.

##### Wikipedia. Truncated normal distribution. 
##### Disponível em: https://en.wikipedia.org/wiki/Truncated_normal_distribution.

<br>
