---
title: "Geração de números aleatórios de misturas"
author: "Grupo B: Gabriel, Ismael, Jaqueline e João Victor"
date: "29/05/2024"
output:
  pdf_document:
    latex_engine: xelatex
    fig_width: 10
    fig_height: 10
    fig_caption: yes
  html_document:
    df_print: paged
toc: yes
line-height: 1.5em
fontsize: 12pt
header-includes:
- \renewcommand{\contentsname}{Sumário}
- \usepackage{fancyhdr}
- \usepackage{fontspec}
- \setmainfont{Arial}
- \usepackage {hyperref}
- \hypersetup {colorlinks = true, pdfnewwindow=false, pdfstartview=FitH}
---
\addtolength{\headheight}{2cm}
\lhead{\includegraphics[height=1.5cm]{../../template_pdf_rmd/logo.png}}
\renewcommand{\headrulewidth}{1pt}


\pagestyle{fancyplain}
\renewcommand{\footrulewidth}{0pt}

```{r setup, include=FALSE}
knitr::opts_chunk$set(echo = FALSE, warning = FALSE)
# Bibliotecas:
library(e1071) ## Utilizada para calcular a curtose e assimetria das amostras.
# Paletas de Cores Utilizadas:
  cores <- c(
    "#FF7FC6", "#D55E00", "#E69F00", "#F0E442","#0072B2", "#A2DDFF", "#009E73", ## Paleta Wong
    "#FFFFFF", "#AAAAAA", "#000000" ## Neutras
    )
```

\newpage

```{r}
#### Funções para calcular e visualizar as densidade das misturas ######################. -----

## "d.": Calcula a função de densidade de probabilidade.
## "p.": Calcula a função de distribuição acumulada.
## "c.": Calcula as estatísticas.

## x: Variavel.
## p: Vetor de pesos.
## mi: Vetor de medias.
## dp: Vetor de desvios padrao.

d.Mist.norm <- function(x, p, mi, dp) {
  densidade <- 0 ## Cria o vetor de densidades.
  for (i in 1:length(p)) { densidade <- densidade+p[i]*dnorm(x, mean = mi[i], sd = dp[i]) } ## Soma as densidades.
  return(densidade) ## Retorna o vetor de densidades.
}

d.Mist.gama <- function(x, p, forma, taxa) {
  densidade <- 0 ## Cria o vetor de densidades.
  for (i in 1:length(p)) { densidade <- densidade+p[i]*dgamma(x, shape = forma[i], rate = taxa[i]) } ## Soma as densidades.
  return(densidade) ## Retorna o vetor de densidades.
}

p.Mist.norm <- function(x, p, mi, dp) {
  p.acumulada <- rep(0, length(x)) ## Cria o vetor de probabilidades acumuladas.
  for (i in 1:length(p)) { p.acumulada <- p.acumulada+p[i]*pnorm(x, mean = mi[i], sd = dp[i]) } ## Soma as probabilidades.
  return(p.acumulada) ## Retorna o vetor de probabilidades acumuladas.
}

p.Mist.gama <- function(x, p, forma, taxa) {
  p.acumulada <- rep(0, length(x)) ## Cria o vetor de probabilidades acumuladas.
  for (i in 1:length(p)) { p.acumulada <- p.acumulada+p[i]*pgamma(x, shape = forma[i], rate = taxa[i]) } ## Soma as probabilidades.
  return(p.acumulada) ## Retorna o vetor de probabilidades acumuladas.
}

c.Mist.Norm <- function(p, mi, dp) {
  media <- sum(p*mi) ## Calcula a média (exato).
  variancia <- sum(p*(dp**2+mi**2))-media**2 ## Calcula a variância (exato).
  assimetria <- sum(p*((mi-media)/sqrt(variancia))**3) ## Calcula o coeficiente de assimetria usando momentos (aproximado).
  curtose <- sum(p*((mi-media)/sqrt(variancia))**4)-3 ## Calcula o excesso de curtose usando momentos (aproximado).
  return(list(media = media, variancia = variancia, assimetria = assimetria, curtose = curtose)) ## Retorna uma lista contendo as estatísticas.
}

c.Mist.gama <- function(p, forma, taxa) {
  media <- sum(p*(forma/taxa)) ## Calcula a média (exato).
  variancia <- sum(p*(forma/taxa**2+(forma/taxa)**2))-media**2 ## Calcula a variância (exato).
  assimetria <- sum(p*(2/sqrt(forma)))/sqrt(variancia) ## Calcula o coeficiente de assimetria usando momentos (aproximado).
  curtose <- sum(p*(6/forma))/variancia ## Calcula o excesso de curtose usando momentos (aproximado).
  return(list(media = media, variancia = variancia, assimetria = assimetria, curtose = curtose)) ## Retorna uma lista contendo as estatísticas.
}
#########################################################################################.
```

Neste relátorio vou apresentar apenas os resuldados. Como o trabalho foi colaborativo no relatório dos meus colegas os códigos foram expostos.

# Misturas estudadas:

* Mistura 1: $\frac{2}{3}N(0,1) +\frac{1}{3} N(0, (\frac{1}{10})^2)$


* Mistura 2: $\frac{3}{4}N(0,1) +\frac{1}{4} N(\frac{3}{2}, (\frac{1}{3})^2)$


* Mistura 3: $\sum_{k=0}^{5}(\frac{2^{5-k}}{63}) N (\frac{65-96(\frac{1}{2})^k}{21}, (\frac{(\frac{32}{63})^2}{2^{2k}})$


* Mistura 4: $\frac{2}{3}Gama(\alpha=11,\lambda=120)+\frac{1}{3}Gama(\alpha=11,\lambda=720)$

\newpage

# Momentos das misturas:

```{r}
# 1) -----
pesos1 <- c(2/3, 1/3) ## Vetor de pesos.
medias1 <- c(0, 0) ## Vetor de medias.
desvios1 <- c(1, 1/10) ## Vetor de desvios padrao.
estatisticas.pop1 <- c.Mist.Norm(p = pesos1, mi = medias1, dp = desvios1) ## Calcula as estatísticas.

# 2) -----
pesos2 <- c(3/4, 1/4) ## Vetor de pesos.
medias2 <- c(0, 3/2) ## Vetor de medias.
desvios2 <- c(1, 1/3) ## Vetor de desvios padrao.
estatisticas.pop2 <- c.Mist.Norm(p = pesos2, mi = medias2, dp = desvios2) ## Calcula as estatísticas.

# 3) -----
pesos3 <- sapply(0:5, function(i) (2^(5 - i)) / 63) ## Vetor de pesos.
medias3 <- sapply(0:5, function(i) (65 - 96 *(1/2)**i) / 21) ## Vetor de medias.
desvios3 <- sapply(0:5, function(i) sqrt((32/63)**2 / 2**(2*i))) ## Vetor de desvios padrao.
estatisticas.pop3 <- c.Mist.Norm(p = pesos3, mi = medias3, dp = desvios3) ## Calcula as estatísticas.

# 4) -----
pesos4 <- c(0.5, 0.5) ## Vetor de pesos.
formas4 <- c(2, 5) ## Vetor de formas.
taxas4 <- c(1, 2) ## Vetor de taxas.
estatisticas.pop4 <- c.Mist.gama(p = pesos4, forma = formas4, taxa = taxas4) ## Calcula as estatísticas.

l.estatisticas.pop <- list(estatisticas.pop1, estatisticas.pop2, estatisticas.pop3, estatisticas.pop4) ## Armazena as estatísticas em uma lista.

for (i in 1:4) {
  cat(sprintf("Amostra %d:\n", i)) ## Identifica a amostra.
  cat(sprintf("Média Populacional: %.2f\n", l.estatisticas.pop[[i]]$media)) ## Imprime a média populacional.
  cat(sprintf("Variância Populacional: %.2f\n", l.estatisticas.pop[[i]]$variancia)) ## Imprime a variância amostral.
  cat(sprintf("Assimetria: %.2f\n", l.estatisticas.pop[[i]]$assimetria)) ## Imprime a assimetria.
  cat(sprintf("Curtose: %.2f\n\n", l.estatisticas.pop[[i]]$curtose)) ## Imprime a Curtose.
}
```


```{r}
par(mfrow = c(2,2)) ## Configura o layout gráfico.

# 1) -----
curve(d.Mist.norm(x, p = pesos1, mi = medias1, dp = desvios1), 
      main = "Mistura 1", xlab = "", ylab = "",
      xlim = c(-3,3), ylim = c(0,1.5),col = cores[7], lty = 1) ## Plota a curva de densidade.
legend("left", bty = "n", legend = "FDP", col = cores[7], lty = 1) ## Adiciona a legenda da curva.
legend("topleft", bty = "n", legend = c(paste("Media: ", round(estatisticas.pop1$media, 3)), 
                                       paste("Variancia: ", round(estatisticas.pop1$variancia, 3)),
                                       paste("Assimetria: ", round(estatisticas.pop1$assimetria, 3), "(aprox.)"),
                                       paste("Curtose: ", round(estatisticas.pop1$curtose, 3), "(aprox.)"))) ## Adiciona a legenda dos valores.

# 2) -----
curve(d.Mist.norm(x, p = pesos2, mi = medias2, dp = desvios2), 
      main = "Mistura 2", xlab = "", ylab = "",
      xlim = c(-3,3), ylim = c(0,1),col = cores[7], lty = 1) ## Plota a curva de densidade.
legend("left", bty = "n", legend = "FDP", col = cores[7], lty = 1) ## Adiciona a legenda da curva.
legend("topleft", bty = "n", legend = c(paste("Media: ", round(estatisticas.pop2$media, 3)), 
                                       paste("Variancia: ", round(estatisticas.pop2$variancia, 3)),
                                       paste("Assimetria: ", round(estatisticas.pop2$assimetria, 3), "(aprox.)"),
                                       paste("Curtose: ", round(estatisticas.pop2$curtose, 3), "(aprox.)"))) ## Adiciona a legenda dos valores.

# 3) -----
curve(d.Mist.norm(x, p = pesos3, mi = medias3, dp = desvios3), 
      main = "Mistura 3", xlab = "", ylab = "",
      xlim = c(-3,3), ylim = c(0,1),col = cores[7], lty = 1) ## Plota a curva de densidade.
legend("left", bty = "n", legend = "FDP", col = cores[7], lty = 1) ## Adiciona a legenda da curva.
legend("topleft", bty = "n", legend = c(paste("Media: ", round(estatisticas.pop3$media, 3)), 
                                       paste("Variancia: ", round(estatisticas.pop3$variancia, 3)),
                                       paste("Assimetria: ", round(estatisticas.pop3$assimetria, 3), "(aprox.)"),
                                       paste("Curtose: ", round(estatisticas.pop3$curtose, 3), "(aprox.)"))) ## Adiciona a legenda dos valores.

# 4) -----
curve(d.Mist.gama(x, p = pesos4, forma = formas4, taxa = taxas4), 
      main = "Mistura 4", xlab = "", ylab = "",
      xlim = c(0,8), ylim = c(0,1),col = cores[7], lty = 1) ## Plota a curva de densidade.
legend("left", bty = "n", legend = "FDP", col = cores[7], lty = 1) ## Adiciona a legenda da curva.
legend("topleft", bty = "n",legend = c(paste("Media: ", round(estatisticas.pop4$media, 3)), 
                                       paste("Variancia: ", round(estatisticas.pop4$variancia, 3)),
                                       paste("Assimetria: ", round(estatisticas.pop4$assimetria, 3), "(aprox.)"),
                                       paste("Curtose: ", round(estatisticas.pop4$curtose, 3), "(aprox.)"))) ## Adiciona a legenda dos valores.
```

```{r}
#### Funções para gerar amostras das misturas ##########################################. -----

## n: Número de repetições.
## p: Vetor de pesos.
## mi: Vetor de medias.
## dp: Vetor de desvios padrao.

gerador.normal <- function(n, p, mi, dp) {
  num.comp <- length(p) ## Determina o número de componentes.
  amostra <- numeric(n) ## Cria um vetor para armazenar os valores da amostra.
  for (i in 1:n) {
    componente <- sample(1:num.comp, 1, prob = p) ## Seleciona um componente de forma aleatória.
    amostra[i] <- rnorm(1, mean = mi[componente], sd = dp[componente]) ## Gera um valor para o componente selecionado.
  }
  return(amostra) ## Retorna o vetor contendo os valores da amostra.
}

gerador.gama <- function(n, p, forma, taxa) {
  num.comp <- length(p) ## Determina o número de componentes.
  amostra <- numeric(n) ## Cria um vetor para armazenar os valores da amostra.
  for (i in 1:n) {
    componente <- sample(1:num.comp, 1, prob = p) ## Seleciona um componente de forma aleatória.
    amostra[i] <- rgamma(1, shape = forma[componente], rate = taxa[componente]) ## Gera um valor para o componente selecionado.
  }
  return(amostra) ## Retorna o vetor contendo os valores da amostra.
}

c.amostrais <- function(amostra) {
  media.amostral <- mean(amostra) ## Calcula a média amostral.
  var.amostral <- var(amostra) ## Calcula a variância amostral.
  assimetria <- skewness(amostra) ## Calcula o coeficiente de assimetria.
  curtose <- kurtosis(amostra) ## Calcula o excesso de curtose.
  return(list(media.amostral = media.amostral, variancia.amostral = var.amostral, assimetria = assimetria, curtose = curtose)) ## Retorna uma lista contendo as estatísticas.
}

#########################################################################################.
```
\newpage

# Amostras geradas

```{r, results='asis'}
set.seed(666) ## Define a semente.
n.rep <- 100

# 1) -----
amostra1 <- gerador.normal(n = n.rep, p = pesos1, mi = medias1, dp = desvios1) ## Gera a amostra.
intervalos1 <- seq(min(amostra1), max(amostra1), length.out = 11) ## Divide os intervalos equiprováveis.
estatisticas.amt1 <- c.amostrais(amostra1) ## Calcula as estatísticas.
densidade.amostral1 <- density(amostra1) ## Calcula a densidade.

# 2) -----
amostra2 <- gerador.normal(n = n.rep, p = pesos2, mi = medias2, dp = desvios2) ## Gera a amostra.
intervalos2 <- seq(min(amostra2), max(amostra2), length.out = 11) ## Divide os intervalos equiprováveis.
estatisticas.amt2 <- c.amostrais(amostra2) ## Calcula as estatísticas.
densidade.amostral2 <- density(amostra2) ## Calcula a densidade.

# 3) -----
amostra3 <- gerador.normal(n = n.rep, p = pesos3, mi = medias3, dp = desvios3) ## Gera a amostra.
intervalos3 <- seq(min(amostra3), max(amostra3), length.out = 11) ## Divide os intervalos equiprováveis.
estatisticas.amt3 <- c.amostrais(amostra3) ## Calcula as estatísticas.
densidade.amostral3 <- density(amostra3) ## Calcula a densidade.

# 4) -----
amostra4 <- gerador.gama(n = n.rep, p = pesos4, forma = formas4, taxa = taxas4) ## Gera a amostra.
intervalos4 <- seq(min(amostra4), max(amostra4), length.out = 11) ## Divide os intervalos equiprováveis.
estatisticas.amt4 <- c.amostrais(amostra4) ## Calcula as estatísticas.
densidade.amostral4 <- density(amostra4) ## Calcula a densidade.

lista.estatisticas.amt <- list(estatisticas.amt1, estatisticas.amt2, estatisticas.amt3, estatisticas.amt4) ## Armazena as estatísticas em uma lista.


for(i in 1:4)
{
  tabela<-data.frame(teorico=c(l.estatisticas.pop[[i]]$media,l.estatisticas.pop[[i]]$variancia,
                               l.estatisticas.pop[[i]]$assimetria, l.estatisticas.pop[[i]]$curtose),
                     amostral=c(lista.estatisticas.amt[[i]]$media.amostral,
                                lista.estatisticas.amt[[i]]$variancia.amostral,
                                lista.estatisticas.amt[[i]]$assimetria,
                                lista.estatisticas.amt[[i]]$curtose))
                     
                     
  colnames(tabela)<-c("Teorico", "Amostral")
  row.names(tabela)<-c("Media", "Variância", "Curtose", "Assimetria")
  print(knitr::kable(tabela, 
                     caption = paste0("Tabela comparativa mistura ",i),format = "simple"))
}

```

Podemos verificar que momentos maiores como a curtose e a assimetria são mais "difíceis" de serem recuperados. Espera-se que para amostras maiores esses valores sejam recuperados.

## Densidade e histograma

```{r}
par(mfrow = c(2,2)) ## Configura o layout gráfico.

# 1) -----
hist(amostra1, breaks = intervalos1, freq = F,
     main = "Mistura 1", xlab = "Amostra", ylab = "Densidade",
     xlim = c(min(amostra1),max(amostra1)), ylim = c(0,1.5),
     col = cores[6], border = cores[8]) ## Plota o histograma.
lines(densidade.amostral1, col = cores[3], lwd = 1) ## Plota a curva de densidade da amostra.
curve(d.Mist.norm(x, p = pesos1, mi = medias1, dp = desvios1), from = min(amostra1), to = max(amostra1), col = cores[7], lwd = 1, add = T) ## Plota a curva de densidade.
legend("left", bty = "n", legend = c("FDP", "Densidade"), col = cores[c(7,3)], lty = c(1,1)) ## Adiciona a legenda das curvas.
legend("topleft", bty = "n", legend = c(paste("Media Amostral: ", round(estatisticas.amt1$media.amostral, 3)), 
                                       paste("Variancia Amostral: ", round(estatisticas.amt1$variancia.amostral, 3)),
                                       paste("Assimetria: ", round(estatisticas.amt1$assimetria, 3)),
                                       paste("Curtose: ", round(estatisticas.amt1$curtose, 3)))) ## Adiciona a legenda.


# 2) -----
hist(amostra2, breaks = intervalos2, freq = F,
     main = "Mistura 2", xlab = "Amostra", ylab = "Densidade",
     xlim = c(min(amostra2),max(amostra2)), ylim = c(0,1),
     col = cores[6], border = cores[8]) ## Plota o histograma.
lines(densidade.amostral2, col = cores[3], lwd = 1) ## Plota a curva de densidade da amostra.
curve(d.Mist.norm(x, p = pesos2, mi = medias2, dp = desvios2), from = min(amostra2), to = max(amostra2), col = cores[7], lwd = 1, add = T) ## Plota a curva de densidade.
legend("left", bty = "n", legend = c("FDP", "Densidade"), col = cores[c(7,3)], lty = c(1,1)) ## Adiciona a legenda das curvas.
legend("topleft", bty = "n", legend = c(paste("Media Amostral: ", round(estatisticas.amt2$media.amostral, 3)), 
                                       paste("Variancia Amostral: ", round(estatisticas.amt2$variancia.amostral, 3)),
                                       paste("Assimetria: ", round(estatisticas.amt2$assimetria, 3)),
                                       paste("Curtose: ", round(estatisticas.amt2$curtose, 3)))) ## Adiciona a legenda.

# 3) -----
hist(amostra3, breaks = intervalos3, freq = F,
     main = "Mistura 3", xlab = "Amostra", ylab = "Densidade",
     xlim = c(min(amostra3),max(amostra3)), ylim = c(0,1),
     col = cores[6], border = cores[8]) ## Plota o histograma.
lines(densidade.amostral3, col = cores[3], lwd = 1) ## Plota a curva de densidade da amostra.
curve(d.Mist.norm(x, p = pesos3, mi = medias3, dp = desvios3), from = min(amostra3), to = max(amostra3), col = cores[7], lwd = 1, add = T) ## Plota a curva de densidade.
legend("left", bty = "n", legend = c("FDP", "Densidade"), col = cores[c(7,3)], lty = c(1,1)) ## Adiciona a legenda das curvas.
legend("topleft", bty = "n",legend = c(paste("Media Amostral: ", round(estatisticas.amt3$media.amostral, 3)), 
                                       paste("Variancia Amostral: ", round(estatisticas.amt3$variancia.amostral, 3)),
                                       paste("Assimetria: ", round(estatisticas.amt3$assimetria, 3)),
                                       paste("Curtose: ", round(estatisticas.amt3$curtose, 3)))) ## Adiciona a legenda.

# 4) -----
hist(amostra4, breaks = 10, freq = F,
     main = "Mistura 4", xlab = "Amostra", ylab = "Densidade",
     xlim = c(min(amostra4),max(amostra4)), ylim = c(0,1),
     col = cores[6], border = cores[8]) ## Plota o histograma.
lines(densidade.amostral4, col = cores[3], lwd = 1) ## Plota a curva de densidade da amostra.
curve(d.Mist.gama(x, p = pesos4, forma = formas4, taxa = taxas4), from = min(amostra4), to = max(amostra4), col = cores[7], lwd = 1, add = T) ## Plota a curva de densidade.
legend("left", bty = "n", legend = c("FDP", "Densidade"), col = cores[c(7,3)], lty = c(1,1)) ## Adiciona a legenda das curvas.
legend("topleft", bty = "n",legend = c(paste("Media Amostral: ", round(estatisticas.amt4$media.amostral, 3)), 
                                       paste("Variancia Amostral: ", round(estatisticas.amt4$variancia.amostral, 3)),
                                       paste("Assimetria: ", round(estatisticas.amt4$assimetria, 3)),
                                       paste("Curtose: ", round(estatisticas.amt4$curtose, 3)))) ## Adiciona a legenda.
```


## FDA e empírica

```{r}
par(mfrow = c(2,2)) ## Configura o layout gráfico.

# 1) -----
curve(p.Mist.norm(x, p = pesos1, mi = medias1, dp = desvios1), 
      main = "Mistura 1", xlab = "", ylab = "",
      from = -6, to = 6, col = cores[7], lwd = 1) ## Plota a curva de densidade.
lines(ecdf(amostra1), pch = NA, col = cores[3], lwd = 1) ## Plota a curva de distribuição empírica.
abline(h = c(0,1), col = cores[9], lty = "dashed") ## Traça eixos pontilhados nos pontos y = c(0,1).
legend("left", bty = "n", legend = c("FDA", "ECDF"), col = cores[c(7,3)], lty = 1) ## Adiciona a legenda das curvas.
legend("topleft", bty = "n", legend = c(paste("Media Amostral: ", round(estatisticas.amt1$media.amostral, 3)), 
                                        paste("Variancia Amostral: ", round(estatisticas.amt1$variancia.amostral, 3)),
                                        paste("Assimetria: ", round(estatisticas.amt1$assimetria, 3)),
                                        paste("Curtose: ", round(estatisticas.amt1$curtose, 3)))) ## Adiciona a legenda dos valores.

# 2) -----
curve(p.Mist.norm(x, p = pesos2, mi = medias2, dp = desvios2), 
      main = "Mistura 2", xlab = "", ylab = "",
      from = -6, to = 6, col = cores[3], lwd = 1) ## Plota a curva de densidade.
lines(ecdf(amostra2), pch = NA, col = cores[7], lwd = 1) ## Plota a curva de distribuição empírica.
abline(h = c(0,1), col = cores[9], lty = "dashed") ## Traça eixos pontilhados nos pontos y = c(0,1).
legend("left", bty = "n", legend = c("FDA", "ECDF"), col = cores[c(7,3)], lty = 1) ## Adiciona a legenda das curvas.
legend("topleft", bty = "n", legend = c(paste("Media Amostral: ", round(estatisticas.amt2$media.amostral, 3)), 
                                        paste("Variancia Amostral: ", round(estatisticas.amt2$variancia.amostral, 3)),
                                        paste("Assimetria: ", round(estatisticas.amt2$assimetria, 3)),
                                        paste("Curtose: ", round(estatisticas.amt2$curtose, 3)))) ## Adiciona a legenda dos valores.

# 3) -----
curve(p.Mist.norm(x, p = pesos3, mi = medias3, dp = desvios3), 
      main = "Mistura 3", xlab = "", ylab = "",
      from = -6, to = 6, col = cores[7], lwd = 1) ## Plota a curva de densidade.
lines(ecdf(amostra3), pch = NA, col = cores[3], lwd = 1) ## Plota a curva de distribuição empírica.
abline(h = c(0,1), col = cores[9], lty = "dashed") ## Traça eixos pontilhados nos pontos y = c(0,1).
legend("left", bty = "n", legend = c("FDA", "ECDF"), col = cores[c(7,3)], lty = 1) ## Adiciona a legenda das curvas.
legend("topleft", bty = "n", legend = c(paste("Media Amostral: ", round(estatisticas.amt3$media.amostral, 3)), 
                                        paste("Variancia Amostral: ", round(estatisticas.amt3$variancia.amostral, 3)),
                                        paste("Assimetria: ", round(estatisticas.amt3$assimetria, 3)),
                                        paste("Curtose: ", round(estatisticas.amt3$curtose, 3)))) ## Adiciona a legenda dos valores.

# 4) -----
curve(p.Mist.gama(x, p = pesos4, forma = formas4, taxa = taxas4), 
      main = "Mistura 4", xlab = "", ylab = "",
      from = -4, to = 8, col = cores[7], lwd = 1) ## Plota a curva de densidade.
lines(ecdf(amostra4), pch = NA, col = cores[3], lwd = 1) ## Plota a curva de distribuição empírica.
abline(h = c(0,1), col = cores[9], lty = "dashed") ## Traça eixos pontilhados nos pontos y = c(0,1).
legend("left", bty = "n", legend = c("FDA", "ECDF"), col = cores[c(7,3)], lty = 1) ## Adiciona a legenda das curvas.
legend("topleft", bty = "n", legend = c(paste("Media Amostral: ", round(estatisticas.amt4$media.amostral, 3)), 
                                        paste("Variancia Amostral: ", round(estatisticas.amt4$variancia.amostral, 3)),
                                        paste("Assimetria: ", round(estatisticas.amt4$assimetria, 3)),
                                        paste("Curtose: ", round(estatisticas.amt4$curtose, 3)))) ## Adiciona a legenda dos valores.
```
\newpage

# Testes de bondade do ajuste

Realizamos o teste de Kolmogorov-Smirnov utilizando a função chisq.test(), para comparar as distribuições amostrais das 4 amostras com suas provenientes distribuições populacionais, considerando o nível de significância $\alpha$= 0.05:
```{r}
contagem1 <- hist(amostra1, breaks = intervalos1, plot = FALSE)$counts ## Contar as observações em cada intervalo.
contagem2 <- hist(amostra2, breaks = intervalos2, plot = FALSE)$counts ## Contar as observações em cada intervalo.
contagem3 <- hist(amostra3, breaks = intervalos3, plot = FALSE)$counts ## Contar as observações em cada intervalo.
contagem4 <- hist(amostra4, breaks = intervalos4, plot = FALSE)$counts ## Contar as observações em cada intervalo.

freq.esperada1 <- diff(p.Mist.norm(intervalos1, p = pesos1, mi = medias1, dp = desvios1)) * length(amostra1) ## Calcula a frequência esperada em cada intervalo.
freq.esperada2 <- diff(p.Mist.norm(intervalos2, p = pesos2, mi = medias2, dp = desvios2)) * length(amostra2) ## Calcula a frequência esperada em cada intervalo.
freq.esperada3 <- diff(p.Mist.norm(intervalos3, p = pesos3, mi = medias3, dp = desvios3)) * length(amostra3) ## Calcula a frequência esperada em cada intervalo.
freq.esperada4 <- diff(p.Mist.gama(intervalos4, p = pesos4, forma = formas4, taxa = taxas4)) * length(amostra4) ## Calcula a frequência esperada em cada intervalo.

resultado.tq1 <- chisq.test(contagem1, p = freq.esperada1, rescale.p = TRUE) ## Realiza o teste qui-quadrado.
resultado.tq2 <- chisq.test(contagem2, p = freq.esperada2, rescale.p = TRUE) ## Realiza o teste qui-quadrado.
resultado.tq3 <- chisq.test(contagem3, p = freq.esperada3, rescale.p = TRUE) ## Realiza o teste qui-quadrado.
resultado.tq4 <- chisq.test(contagem4, p = freq.esperada4, rescale.p = TRUE) ## Realiza o teste qui-quadrado.

lista.resultados1 <- list(resultado.tq1, resultado.tq2, resultado.tq3, resultado.tq4) ## Armazena as estatísticas em uma lista.

for (i in 1:4) {
  elementos <- lista.resultados1[[i]] ## Separa os elementos de cada mistura.
  texto <- c(paste("Mistura ", i, ":"), paste("P-valor: ", round(elementos$p.value, 3))) ## Armazena o p-valor.
  cat(texto, sep = "\n") ## Imprime as estatísticas.
  cat("\n") ## Adiciona um espaço para separar as informações de cada mistura.
}
```
Para todas as amostras, o teste qui-quadrado resultou em um p-valor > 0.05. Pelo teste de hipóteses, não temos evidências o suficiente para rejeitar a hipótese nula.

Entretanto, cabe ressaltar na diferença entre os p-valores. Para as amostras 1 e 2, o p-valor foi alto (> 0.5), enquanto para as amostras 3 e 4, o p-valor foi baixo (< 0.5). Isso indica que há certa discrepância entre as distribuições amostrais e as distribuições populacionais nas amostras 3 e 4, indicativo de que talvez seja necessário um maior tamanho amostral para serem melhor representadas.


# Referências

Wikipedia. Central Limit Theorem. Disponível em:
https://en.wikipedia.org/wiki/Central_limit_theorem.

Wikipedia. Empirical distribution function. Disponível em:
https://en.wikipedia.org/wiki/Empirical_distribution_function.

Wikipedia. Kolmogorov-Smirnov test. Disponível em:
https://en.wikipedia.org/wiki/Kolmogorov%E2%80%93Smirnov_test.

Wikipedia. Gamma distribution. Disponível em:
https://en.wikipedia.org/wiki/Gamma_distribution.

Wikipedia. Normal distribution. Disponível em:
https://en.wikipedia.org/wiki/Normal_distribution.
