---
title: "Atividade 6 - Geração de Dados de Modelo de Regressão Linear"
author: "Jaqueline Lamas da Silva"
date: "2024"
output:
  pdf_document:
    latex_engine: xelatex
    fig_width: 10
    fig_height: 5
    fig_caption: yes
  html_document:
    df_print: paged
toc: yes
line-height: 1.5em
fontsize: 12pt
header-includes:
- \renewcommand{\contentsname}{Sumário}
- \usepackage{fancyhdr}
- \usepackage{fontspec}
- \setmainfont{Arial}
- \usepackage {hyperref}
- \hypersetup {colorlinks = true, pdfnewwindow=false, pdfstartview=FitH}
---
\addtolength{\headheight}{2cm}
\lhead{\includegraphics[height=1.5cm]{../../template_pdf_rmd/logo.png}}
\renewcommand{\headrulewidth}{1pt}


\pagestyle{fancyplain}
\renewcommand{\footrulewidth}{0pt}

```{r setup, include=FALSE}
knitr::opts_chunk$set(echo = TRUE)
```

\newpage

# Simulação

\begin{center}
$Y_i=150-4x_{i1}+2.5x_{i2} + \varepsilon_i$ 

$\varepsilon \sim  N(0,(16)^2)$
\end{center}
```{r}
x1.val<-seq(36,86,length.out=100)
x2.val<-seq(-56,456, length.out=100)

x1<-sample(x1.val, size=50, replace = F)
x2<-sample(x2.val, size=50, replace = F)
X<-matrix(c(rep(1,50),x1,x2), byrow = F, ncol=3)
C<-solve(t(X)%*%X)
c.mm<-diag(C)
beta.verdadeiro<-c(150,-4,2.5)


simulaRegressao<-function(x,x1,x2, b0=150,b1=-4,b2=2.5)
{
  erro<-rnorm(50,mean = 0, sd=16)
  y<-b0+b1*x1+b2*x2 + erro
  ml1<-lm(y~x1+x2)
  X<-matrix(c(rep(1,50),x1,x2), byrow = F, ncol=3)
  C<-solve(t(X)%*%X)
  c.mm<-diag(C)
  b=ml1$coefficients
  beta.verdadeiro<-c(150,-4,2.5)
  # indicar se cada valor verdadeiro dos coeficientes 
  # pertence a seu respectivo intervalo de confiança
  Ind<-numeric(4)
  for(i in 1:3)
  {
    li<-b[i]-qt(0.975,50-3)*sqrt((summary(ml1)$sigma^2)*c.mm[i])
    ls<-b[i]+qt(0.975,50-3)*sqrt((summary(ml1)$sigma^2)*c.mm[i])
    Ind[i]<- beta.verdadeiro[i]>=li && beta.verdadeiro[i]<=ls
  }
  li<-(47*summary(ml1)$sigma^2)/qchisq(0.975,50-3)
  ls<-(47*summary(ml1)$sigma^2)/qchisq(0.025,50-3)
  Ind[4]<- 16^2>=li && 16^2<=ls

  return(list(b=ml1$coefficients, sigma2=summary(ml1)$sigma^2,
              R=summary(ml1)$r.squared,Indicadora=Ind))
}
estimativas<-lapply(1:1000, FUN = simulaRegressao,x1=x1,x2=x2)

b<-do.call(rbind,sapply(1:1000,FUN=function(x)
  {cbind.data.frame(estimativas[[x]]$b)}))
sigma2<-sapply(1:1000,FUN=function(x)
  {estimativas[[x]]$sigma2})

```

# Distribuições dos coeficientes estimados

```{r}
par(mfrow=c(1,3))

for(i in 1:3)
{
  plot(density(b[,i]), col="maroon2", lwd=3, 
       main=paste0("Distribuição de beta ",i), xlab="Beta")
  curve(dnorm(x,mean = beta.verdadeiro[i], 
              sd=16*sqrt(c.mm[i])), from=min(density(b[,i])$x),
        to=max(density(b[,i])$x), add=T, col="royalblue4",lwd=3,lty=2)

  legend("topright",legend=c("Empírica","Teórica"), 
       col = c("maroon2", "royalblue4"), lty = c(1,2))
}
```

\newpage
```{r}
par(mfrow=c(1,1))

plot(density(sigma2), col="maroon2", lwd=3, 
     main=paste0("Distribuição de Sigma^2"), xlab="Sigma^2")

curve(dnorm(x, mean=16^2, sd=sqrt((2*(16^2)^2)/50)),
      from=min(density(sigma2)$x), to=max(density(sigma2)$x), 
      add=T, col="royalblue4",lwd=3, lty=2)
      
legend("topright",legend=c("Empírica","Teórica"), 
       col = c("maroon2", "royalblue4"), lty = c(1,2))



```
\newpage

# Intervalos empíricos e cobertura:

```{r}
# Neste objeto foi armazenado se o intervalo teorico inclui o verdadeiro parametro
indicadora<-do.call(rbind,sapply(1:1000,FUN=function(x){
  cbind.data.frame(estimativas[[x]]$Indicadora)}))
quantile(b[,1], probs = c(0.025,0.975))
mean(indicadora[,1])
```
* **IC($\beta_1$, 95%)** = [`r round(quantile(b[,1], probs = c(0.025,0.975)),3) `], cobertura do intervalo teórico foi `r mean(indicadora[,1])`.


* **IC($\beta_2$, 95%)** = [`r round(quantile(b[,2], probs = c(0.025,0.975)),3) `], cobertura do intervalo teórico foi `r mean(indicadora[,2])`.

* **IC($\beta_3$, 95%)** = [`r round(quantile(b[,3], probs = c(0.025,0.975)),3) `], cobertura do intervalo teórico foi `r mean(indicadora[,3])`.

* **IC($\sigma^2$, 95%)** = [`r round(quantile(sigma2, probs = c(0.025,0.975)),3) `], cobertura do intervalo teórico foi `r mean(indicadora[,4])`.

