---
title: "Aplicação do Método da Inversa"
subtitle: "Procedimentos Numéricos em Bootstrap Paramétrico"
author: "Jaqueline Lamas da Silva"
date: "05/02/2023"
params:
  a: 0
  b: 1
output:
  pdf_document:
    latex_engine: xelatex
    fig_width: 5
    fig_height: 4
    fig_caption: yes
  html_document:
    df_print: paged
toc: yes
line-height: 1.5em
fontsize: 12pt
header-includes:
- \renewcommand{\contentsname}{Sumário}
- \usepackage{fancyhdr}
- \usepackage{fontspec}
- \setmainfont{Arial}
- \usepackage {hyperref}
- \hypersetup {colorlinks = true, pdfnewwindow=false, pdfstartview=FitH}
---
\addtolength{\headheight}{2cm}
\lhead{\includegraphics[height=1.5cm]{../../template_pdf_rmd/logo.png}}
\renewcommand{\headrulewidth}{1pt}


\pagestyle{fancyplain}
\renewcommand{\footrulewidth}{0pt}

```{r setup, include=FALSE}
knitr::opts_chunk$set(echo = TRUE)
set.seed(666)
library(stats)
```

\newpage

# Questão 1:

Para a definição da função densidade de probabilidade o suporte é definido como uma parâmetro do relatório, no arquivo RMD, não consegui elaborar uma forma de receber a expressão e passar para a dUser. 
O relatório foi baseado na função:

$f_X(x) = 12(x-0.5)^2 I(x)_{[0,1]}$

```{r}
dUser<-function(x,a=params$a, b=params$b) # fdp da V.A., o usuario vai definir a expressão e o suporte da distribuição
{
    I<-as.numeric(x>=a & x<=b)
    I*(12*(x-0.5)^2)
    #ifelse(x<a , 0, ifelse( x>b , 0, 12*(x-0.5)^2))
  
}
```

## Letra a:

```{r}
# Calculo da esperanca e da variancia
esp<-function(x) x*(12*(x-0.5)^2)
variancia<-function(x, mu) ((x-mu)^2)*(12*(x-0.5)^2)
mu<-integrate(esp, lower = params$a, upper=params$b)$value
sigma2<-integrate(variancia,mu=mu, lower = params$a, upper=params$b)$value
```
* O valor esperado é: `r mu`

* A variância é: `r sigma2`


\newpage

## Letra b:

```{r, warning=FALSE}
pUser<-function(x, a=params$a, b=params$b) # Fda da V.A.
{
  I2<-x>b
  I2*1+(1-I2)*(integrate(dUser,lower = -Inf,upper= x)$value)

  #ifelse(x<a,0,
  #ifelse(x>b,1,integrate(dUser,lower = -Inf,upper= x)$value))
}
pUser<-Vectorize(pUser)

qUser<-function(p, a=params$a, b=params$b) # nao funciona vetorizada
{ 
  valor<-optimise(function(x){(pUser(x)-p)^2}, maximum = F, 
                  lower = a , upper = b)
  return(valor$minimum)
}
qUser<-Vectorize(qUser) # Vetorizacao "forçada"


rUser<-function(n)
{
  u<-runif(n)
  qUser(u)
}


# Verificação da qualidade do gerador

amostra1<- rUser(1000)

hist(amostra1, freq = F)
curve(dUser, from=params$a, to=params$b, col="aquamarine3", lty=2, add=T, lwd=2)


fn<-ecdf(amostra1)
plot(fn)
curve(pUser(x), from = 0, to = 1, add = T, col= "maroon", lwd=2)

ks.test(amostra1, y=pUser)

```

Para verificar a qualidade do gerador foi gerada uma amostra de 1000 valores, a partir dessa amostra fiz a comparação do histograma com a densidade teórica. 
Além disso, plotei a função de distribuição empírica junto com a verdadadeira.
E, por fim, foi realizado o teste de Kolmogorov-Smirnov, e pelo teste não temos evidências para rejeitar a hipótese nula, dessa forma os dados parecem vir da pUser. 
O gerador parece bom, porém muito lento.

\newpage

# Questão 2:

Implementar procedimento computacional para geração de 1.000 amostras de
tamanho n provenientes desta população. Repita este experimento para os
valores de n = 5, 15, 25, 50, 100, 200 e 500. 

Como a geração das amostras está muito lenta, salvei um objeto com as amostras para conseguir rodar o relatório várias vezes sem precisar gerar novas as amostras.

```{r}
n<-c(5, 15, 25, 50, 100, 200, 500)
# amostras<-lapply(n, FUN = function(n){replicate(1000,rUser(n))})
# saveRDS(amostras, file="amostras.RDS")
amostras<-readRDS("C:/ufjf/EstatisticaComputacional2/amostras.RDS")

```

\newpage

# Questão 3:

```{r}
for(i in seq_along(n))
{
    medias<-apply(amostras[[i]], 2, mean)
    
    hist(medias, freq = F, main=paste0("Histograma das médias, n = ",n[i]))
    curve(dnorm(x,mean=mu, sd=sqrt(sigma2/n[i])), from=min(medias), 
        to=max(medias), add=T, col="maroon2", lwd=2)
    print("A distribuição das médias está próxima da teórica")
    
    fn<-ecdf(medias)
    plot(fn, main= paste0("Distribuição empírica e teórica das médias, n = ", n[i]))
    curve(pnorm(x, mean=mu, sd=sqrt(sigma2/n[i])), from = 0, 
        to = 1, add = T, col= "maroon2", lwd=2)
  
    
    mediaMedias<-mean(medias)
    print("----Estatisticas descritivas----")
    print(paste0("A media verdadeira é: ", mu, " e a empírica é: ", round(mediaMedias,3)))
    print(paste0("O desvio padrão teórico é: ",round(sqrt(sigma2/n[i]),3) ," e o empírico é: ", round(sd(medias),3)))
    print("-----Teste de Normalidade------")
    teste<-ks.test(medias, y="pnorm", mean=mu, sd=sqrt(sigma2/n[i]))
    print(teste)
    if(teste$p.value>0.01)
    {
      print("A distribuição obtida para as médias é próxima da teórica!")
    }
    else
    {
      print("A distribuição obtida para as médias não é próxima da teórica!")
    }
    
}


```

\newpage

# Conclusão

Não consegui criar um gerador eficiênte, por isso não consegui testar para outras densidades. Para a função testada o Teorema do Limite Central foi observado no primeiro tamanho de amostra, o teste de Kolmogorov não apresentou evidências do contrário.


