---
title: "Geração de números aleatórios pelo Método da Inversa"
author: "Jaqueline Lamas da Silva"
date: "05/04/2023"
output:
  pdf_document:
    latex_engine: xelatex
    fig_width: 6
    fig_height: 6
    fig_caption: yes
  html_document:
    df_print: paged
toc: yes
line-height: 1.5em
fontsize: 12pt
header-includes:
- \renewcommand{\contentsname}{Sumário}
- \usepackage{fancyhdr}
- \usepackage{fontspec}
- \setmainfont{Arial}
- \usepackage {hyperref}
- \hypersetup {colorlinks = true, pdfnewwindow=false, pdfstartview=FitH}
---
\addtolength{\headheight}{2cm}
\lhead{\includegraphics[height=1.5cm]{../../template_pdf_rmd/logo.png}}
\renewcommand{\headrulewidth}{1pt}


\pagestyle{fancyplain}
\renewcommand{\footrulewidth}{0pt}
```{r setup, include=FALSE}
knitr::opts_chunk$set(echo = TRUE)
```

\newpage

# Geração de 1000 valores

Temos uma variável aleatória X com fdp $f_x(x)$ definida por partes, para gerar números aleatórios desta distribuição aplicamos o Método da Inversa. Ou seja, primeiro geramos numéros de uma uniforme e depois aplicamos ao valores a função quantilica $Q_x(x)$ de X.

\[
f_x(x) = 
\begin{cases}
x & \text{se } 0 \leq x < 1 \\
-x + 2 & \text{se } 1 \leq x \leq2
\end{cases}
\]



\[
Q_x(p) = 
\begin{cases}
\sqrt{2p} & \text{se } 0 \leq p < 1/2 \\
2 - \sqrt{2(1-p)} & \text{se } 1/2 \leq p \leq 1
\end{cases}
\]


```{r}
Qx<-function(u)
{
  ifelse(u<0.5, sqrt(2*u), 2-sqrt(2*(1-u)))
}

u<-runif(1000)
vet<-Qx(u)

```

\newpage

# Comparação Histograma x Densidade teórica

```{r}
fx<- function(x)
{
  ifelse(x<=1, x, 2-x)
}
hist(vet, freq = F, ylim=c(0,1))
curve(fx, from=0, to=2, add = T)
```

\newpage

# Comparação função de distribuição empírica + teste

```{r}
Fn<-ecdf(vet)
plot(Fn)

Fx<-function(x)
{
  ifelse(x<=1,(x^2)/2, (((-x^2)+4*x-2)/2))
}
curve(Fx, from=0, to=2, add = T, col="maroon", lwd=2)

ks.test(vet, y=Fx)
```
A probablidade de observar um valor mais extremo que o observado no caso da hipótese nula ser verdadeira é grande, maior que 0.05. Ou seja, não temos evidências para rejeitar a hipótese nula, dessa forma os dados parecem vir da distribuição $F_x(x)$.
Isso é um indicativo que nosso gerador é bom.

\newpage

# QQ-plot + qqline

```{r}
probs_acumul<-seq_along(vet)/length(vet)
quantil_amostra<-sort(vet)
quantil_teorico<-Qx(probs_acumul)
plot(x=quantil_teorico, y=quantil_amostra)

pt_amostra<-quantile(vet, c(0.25,0.75))
pt_teorico<-Qx(c(0.25, 0.75))
points(x=pt_teorico, y=pt_amostra, pch=3, col="maroon2", cex=2)
b1<-diff(pt_amostra)/diff(pt_teorico)
b0<-pt_amostra[1]-(b1*pt_teorico[1])
abline(a=b0, b=b1)
```

\newpage

# Divisão da amostra em 10 intervalos

```{r}
q.teoricos<-Qx(0:10/10)
categorias<-cut(vet, breaks=q.teoricos,labels = paste0("Q",1:10))
tabs<-table(categorias)
e<-length(vet)/10
Xq<-sum(((tabs-e)^2)/e)
pchisq(Xq,9, lower.tail=F)
```
Não há evidências para rejeitar H0 ao nível de significância de 5%, a amostra gerada parace seguir a distribuição teórica.


\newpage


# Divisão da amostra em 100 intervalos

```{r}
q.teoricos<-Qx(0:100/100)
categorias<-cut(vet, breaks=q.teoricos,labels = paste0("Q",1:100))
tabs<-table(categorias)
e<-length(vet)/100
Xq<-sum(((tabs-e)^2)/e)
pchisq(Xq,99, lower.tail=F)
```
Novamente não há evidências para rejeitar H0 ao nível de significância de 5%, e podemos concluir que a amostra gerada parace seguir a distribuição teórica.

\newpage

# Comparação de medias e variâncias
Gere amostras de tamanhos n = 10, 20, 30, 50 e 100 e compare a média e variância dessas amostras com a média e variância verdadeiras (calcule os valores exatos da distribuição triangular).
```{r}
sizes<-c(10,20,30,50,100)
Qx<-function(u)
{
  ifelse(u<0.5, sqrt(2*u), 2-sqrt(2*(1-u)))
}

u<-lapply(sizes,runif)
amostras<-lapply(u, Qx)

mediaT<-1
varT<-1/6

medias<-sapply(amostras, mean)
variancias<-sapply(amostras, var)
tabela<-rbind(medias, variancias)
tabela<-cbind(c(mediaT, varT),tabela)
colnames(tabela)<-c("Teorico",paste0("n = ",sizes))
knitr::kable(tabela, caption="Tabela com os valores das médias 
             e variâncias para os diferentes tamanhos de amostra")
```
Após comparar as médias e as variâncias também podemos dizer que nossa amostra parace seguir a distribuição triângular proposta, os valores se aproximam do valor teórico a medida que aumentamos o tamanho da amostra.

\newpage


# Gerando os números sem usar "ifelse"
```{r}
Qx<-function(u)
{
  x<-as.numeric(u<0.5)
  qx<-(sqrt(2*u)^x)*(2-sqrt(2*(1-u))^(1-x))
  return(qx)
}
u<-runif(1000)
vet<-Qx(u)
hist(vet, freq = F)
```

\newpage

# Outra abordagem para gerar uma triangular:
Outra abordagem para gerar uma triangular é pela soma de uniformes independentes.
$U1$: Uniforme (0,1)
$U2$: Uniforme (0,1)

$\Delta$=$U1+U2$
```{r}
u1<-runif(1000)
u2<-runif(1000)
vet<-u1+u2
hist(vet, freq = F)
curve(fx, from=0, to=2, add = T)

```





