---
title: "Trabalho Simulação de Eventos Discretos"
subtitle: "Um problema de reparação"
author: "Jaqueline Lamas da Silva"
date: "2023"
output:
  pdf_document:
    latex_engine: xelatex
    fig_width: 5
    fig_height: 4
    fig_caption: yes
  html_document:
    df_print: paged
toc: yes
line-height: 1.5em
fontsize: 12pt
header-includes:
- \renewcommand{\contentsname}{Sumário}
- \usepackage{fancyhdr}
- \usepackage{fontspec}
- \setmainfont{Arial}
- \usepackage {hyperref}
- \hypersetup {colorlinks = true, pdfnewwindow=false, pdfstartview=FitH}
---
\addtolength{\headheight}{2cm}
\lhead{\includegraphics[height=1.5cm]{../../template_pdf_rmd/logo.png}}
\renewcommand{\headrulewidth}{1pt}


\pagestyle{fancyplain}
\renewcommand{\footrulewidth}{0pt}

```{r setup, include=FALSE}
knitr::opts_chunk$set(echo = TRUE)
```

# Objetivo
Estimar o valor esperado do tempo de falha do sistema. Quando o sistema vai falhar?

* Variável de tempo: $t$

* Variável de estado: $r$, número de máquinas que estão quebradas no tempo t

**Evento**: Quando uma máquina é concertada ou quando uma máquina quebra.

```{r}
n<-4
s<-3
t<-0
r<-0
t.concerto<-Inf
x<-rexp(n,rate=1)
event.list<-sort(x)

if(event.list[1]<t.concerto)
{
  t<-event.list[1]
  r<-r+1
  if(r=s+1)
  {
    return(TempoFalha=t)
  }
  if(r<s+1)
  {
    x<-rexp(1,rate=1)
    event.list<-sort(c(event.list[-1],x))
  }
  if(r==1)
  {
    y<-rexp(1,rate=2)
    t.concerto<-t+y
  }
    
    
}

f<-function(x) 1 - exp(-x)
curve(f, from=0, to=10)

plot(ecdf(x))


```

