---
title: "Trabalho Simulação de Eventos Discretos"
subtitle: "Um problema de reparação"
author: "Jaqueline Lamas da Silva"
date: "2023"
output:
  pdf_document:
    latex_engine: xelatex
    fig_width: 5
    fig_height: 4
    fig_caption: yes
  html_document:
    df_print: paged
toc: yes
line-height: 1.5em
fontsize: 12pt
header-includes:
- \renewcommand{\contentsname}{Sumário}
- \usepackage{fancyhdr}
- \usepackage{fontspec}
- \setmainfont{Arial}
- \usepackage {hyperref}
- \hypersetup {colorlinks = true, pdfnewwindow=false, pdfstartview=FitH}
---
\addtolength{\headheight}{2cm}
\lhead{\includegraphics[height=1.5cm]{../../template_pdf_rmd/logo.png}}
\renewcommand{\headrulewidth}{1pt}


\pagestyle{fancyplain}
\renewcommand{\footrulewidth}{0pt}

```{r setup, include=FALSE}
knitr::opts_chunk$set(echo = TRUE)
```

# Introdução

O modelo que estamos considerando é um exemplo clássico de sistemas de reserva e reparo, onde há máquinas em operação e máquinas de reserva que entram em operação quando uma das máquinas principais falha. O objetivo é determinar o tempo até que todas as máquinas (principais e reservas) falhem.

**Propriedades Relevantes do Modelo:**

* Tempo de Falha: Distribuição F(x).
* Número de Máquinas Principais (n): Máquinas em operação.
* Número de Máquinas de Reserva (s): Máquinas que substituem as principais quando estas falham.
* Tempo de Reparo: Distribuição G(x)
* Estados do Sistema: Número de máquinas operacionais e em reparo.
* Evento de Falha e Reparo: Afetam o estado do sistema.


# Desenvolvimento
Para desenvolver o algoritmo da simulação as instruções da seção 7.7 foram seguidas.

Na construção foi considerado o seguinte caso:

* n = 4 ( 4 máquinas em operação );

* s = 3 ( 3 máquinas reserva );

* $F(x)=1-e^{-x}$ ( tempo de falha das máquinas iid a uma exponencial com $\lambda=1$)

* $G(x)=1-e^{-2x}$ ( tempo de concerto uma exponencial com $\lambda=2$)

```{r}
n<-4 # maquinas
s<-3 # reservas
t<-0 # tempo
r<-0 # n° de estragadas
t.concerto<-Inf

x<-rexp(n,rate=1)
event.list<-sort(x)

MaquinaEstragou<-function(event.list,r,t, t.concerto)
{
  t<-event.list[1]
  r<-r+1 # falhou
  if(r==s+1)
  {
    return(TempoFalha=t)
  }else{
    x<-rexp(1,rate=1) # tempo em que a substituta vai funcionar
    event.list<-sort(c(event.list[-1],x+t))
    if(r==1)
    {
      y<-rexp(1,rate=2) # tempo de concerto
      t.concerto<-t+y  # quando ela ficou pronta
    }
    if(event.list[1]<t.concerto)
    {
      MaquinaEstragou(event.list,r,t, t.concerto)
    }
    else
    {
      MaquinaPronta(event.list,r,t,t.concerto)
    }
  }

}

MaquinaPronta<-function(event.list, r, t, t.concerto)
{
  t<-t.concerto
  r<-r-1
  if(r>0) #tem alguma máquina quebrada?
  {
    y<-rexp(1,rate=2)
    t.concerto<-t+y # quando ela vai ficar pronta
  }
  if(r==0)
  {
    t.concerto<-Inf
  }
  if(event.list[1]<t.concerto)
  {
    MaquinaEstragou(event.list,r,t, t.concerto)
  }
  else
  {
    MaquinaPronta(event.list,r,t, t.concerto)
  }
}

T.falha<-MaquinaEstragou(event.list,r,t, t.concerto)

# Condições iniciais do sistema
n<-4 # quatro máquinas
s<-3 # 3 maquinas reservas
t<-0 # Tempo
r<-0 # maquinas quebradas
t.concerto<-Inf #Quando a proxima maquina quebrada sera concertada, como n tem nenhuma quebrada


x<-replicate(10000,rexp(n,rate=1))
Tempos<-apply(x,MARGIN=2,sort)
str(Tempos)
Tempos[,1]

temposDeFalha<-apply(Tempos, MARGIN = 2, FUN = MaquinaEstragou, r=0 , t=0)
str(temposDeFalha)


mean(temposDeFalha)

```

# Referências
ROSS, S. M. Simulation. 5th. Ed. London, UK: Academic Press, 2013.


