---
title: "TVC1"
author: "Jaqueline Lamas da Silva"
date: "09/05/2024"
output:
  pdf_document:
    latex_engine: xelatex
    fig_width: 5
    fig_height: 4
    fig_caption: yes
  html_document:
    df_print: paged
toc: yes
line-height: 1.5em
fontsize: 12pt
header-includes:
- \renewcommand{\contentsname}{Sumário}
- \usepackage{fancyhdr}
- \usepackage{fontspec}
- \setmainfont{Arial}
- \usepackage {hyperref}
- \hypersetup {colorlinks = true, pdfnewwindow=false, pdfstartview=FitH}
---
\addtolength{\headheight}{2cm}
\lhead{\includegraphics[height=1.5cm]{../../template_pdf_rmd/logo.png}}
\renewcommand{\headrulewidth}{1pt}


\pagestyle{fancyplain}
\renewcommand{\footrulewidth}{0pt}

```{r setup, include=FALSE}
knitr::opts_chunk$set(echo = TRUE)
```
\newpage

## Questão A:

### Questão 1:

```{r}
Fx<-function(x)
{ 
  ifelse(x>0, 1 - exp(-x) - exp(-2*x) + exp(-3*x),0)
}

Fx(1)
Fx(0.5)
Fx(20) # Aqui a função já acumulou 1, vou utilizar como limite superior do suporte

Qx<-function(p)
{
  valor<-optimise(function(x){(Fx(x)-p)^2}, maximum = F, lower = 0 , upper = 20)
  return(valor$minimum)
}
Qx<-Vectorize(Qx)

Qx(c(0.5465723,0.2487201)) # Os valores estão de acordo com o valor da acumulada
Qx(1)

Rx<-function(n)
{
  Qx(runif(n))
}

```
\newpage

### Questão 2
```{r, warning=FALSE}
set.seed(043)
amostra<-Rx(1000)

empirica<-ecdf(amostra)
plot(empirica)
curve(Fx, from =0, to = 6, add=T, col="coral2")
```
As distribuições acumulada empírica e teória estão bem proximas, ou seja, essa amostra gerada parece ser proveniente da acumulada desejada.

\newpage

Vamos considerar um nível de 5% de significância e as hipóteses são:

$H_0$ : A amostra é da acumulada de interesse.

$H_1$: A amostra não é da acumulada de interesse.

```{r, warning=FALSE}
ks.test(amostra, Fx)
```

O valor p é maior que o nível de significância, não há evidências para rejeitar $H_0$, os dados parecem ser da acumulada de interesse.

\newpage

### Questão 3:

```{r}
fx<-function(x){ exp(-x) + exp(-2 * x) * 2 - exp(-3 * x) * 3 } 
esp<-function(x) {x*fx(x)}
mu<-integrate(esp, lower = 0, upper=Inf)$value

mu

mean(amostra)

```
A média amostral é bem próxima da média teórica.

\newpage

### Questão 4:

A probabilidade de X ser menor ou igual a um valor é a distribuição acumulada no ponto x. Já criei a acumulada para resolver as questões anteriores. Para calcular a probabilidade de ser maior que 0.2 basta utilizar o evento complementar.

```{r}
1-Fx(0.2)
```
\newpage

## Questão B:

### Questão 5:

```{r}
fe<-function(x){(3/4)*(1-x^2) }
rfe<-function(n)
{
  u1<-runif(n,min=-1, max=1)
  u2<-runif(n,min=-1, max=1)
  u3<-runif(n,min=-1, max=1)
  I<-as.numeric(abs(u3) >= abs(u2) & abs(u3)) # Indicadora para evitar ifelse
  return( I*u2+(1-I)*u3)
}

```


### Questão 6:

```{r}
set.seed(043)
amostra<-rfe(1000)

esp<-function(x) {x*fe(x)}
mu<-integrate(esp, lower = -1, upper=1)$value
mu #Media teorica
mean(amostra)

variancia<-function(x, mu) ((x-mu)^2)*fe(x)
sigma2<-integrate(variancia,mu=mu, lower = -1, upper=1)$value
sqrt(sigma2)
sd(amostra)
```
Os valores da média e do desvio da amostra gerada estão de acordo com os valores teóricos.

\newpage

### Questão 7:

```{r}

hist(amostra, freq = F, breaks = 50)
curve(fe, from = -1, to=1, add=T, col="coral2", lwd=3)

```

A amostra parece ser da função desejada, o gerador está bom.

\newpage

### Questão 8:

Uma alternativa seria aplicar o Método da Inversa, o gerador construído gera 3 vezes de uma distribuição uniforme, já pelo o método da inversa é só gerar uma vez de uma distribuição uniforme e aplicar a função quantilica. A quantílica é a inversa da função acumulada.

